

#### **PERFIL**

Soy est. av. de Ing. Mecanica y cuento con experiencia en el rubro, pero estoy en busqueda de un lugar donde pueda crecer profesionalmente en el mundo IT, aplicar mis conocimientos y herramientas como así también incorporar nuevas experiencias.

Me considero un profesional dinámico con grandes capacidades de adaptación a nuevas funciones. Soy una persona con facilidades para integrarme a nuevos grupos de trabajo y tareas, además de estar interesado en aportar mis habilidades a la empresa.

### CONTACTO

E - mail: fran.nessier@hotmail.com

Celular: (342) 5106 202

**LinkedIn:** linkedin.com/in/francisco-nessier

#### **DATOS PERSONALES**

Locacion: Argentina, Santa Fe, Santa Fe

Dni / Cuil: 20-38447041-7

Fecha de Nacimiento: 20/07/1994

#### **IDIOMAS**

Inglés: Intermedio (no certificado)
Portugués: Básico (no certificado)

### **HABILIDADES**

#### **BLANDAS**

Trabajo en equipo Investigación y desarrollo Resolución de problemas Organización Disposicion al dialogo

#### **TECNICAS**

Prog. en Python
Manejo de SQL
Manejo de procesos ETLs
Conocimientos sobre BD n-dim y
Data Warehouse
Conocimientos sobre API REST, lado
servidor y cliente.
Metodologias Agiles.

# FRANCISCO NESSIER

ESTUDIANTE AVANZADO DE INGENIERÍA MECÁNICA - 39 materias sobre 41 -

### **EXPERIENCIAS PERSONALES**

Cursos (Certificado):

- "Scientific Computing with Python", Developer Certification, reprenting approximately 300 hours of coursework de FreeCodeCamp.
- o Data Analitycs de Coderhouse

Cursos (sin certificado) de aplicación técnica de análisis y diseños:

Lenguajes de programación: HTML, CSS, Python, C++, Arduino Librerías de Python: Django, Requests, Selenium, BeatifulSoup.

Metodologías Agiles: Scrum. Bases de datos: SQLserver, SQLite. Inteligencia de negocios: Power BI

# CONOCIMIENTO EN I.T.

#### **SOFTWARES Y HERRAMIENTAS**

Power BI, SQLServer, Visual Studio Code, Matlab, Octave, Microsoft Office, Modelado softwares CAD, Cálculo módulos CAE.

#### **HADWARE Y SISTEMAS OPERATIVOS**

Instalación de software en Windows, mantenimiento de software y sistemas operativos.

Conocimientos generales sobre hadware y periféricos.

#### EXPERIENCIA LABORAL

2020-2021 Pesinger-Eliovac SA

Proyectista mécanico (diseño, computo de materiales, compras, organización y ejecución de

montaje, etc.)

2019 "Layers Soluciones Impresas"

Emprendimiento personal sobre impresiones de

objetos que diseñaba sobre el software CAD.

2015 Refrigeración domiciliaria

Reparación y mantenimientos de Aires

Acondicionados

2013 Pasantía Nation-Escobar

# **EDUCACIÓN**

2008-2013

Escuela Industrial Superior

Terminalidad Mecánica Electricista

2014-act.

UTN - Reg. Santa Fe - Ing. Mecánica

Participación Beca de Investigación PID4430.
 Publicación de Ensayo en JIT- Rafaela "Estudio y caracterización de variables en diseño de implemento de corte axial para trozos de madera". Año 2018. Bibliografía bilingüe



#### **PROFILE**

I am a adv. st. of Mechanical Eng. and have experience in te sector, but I'm loocking for a place where I can grow professionally in the IT world, apply my knowledge and tools as well as incorporate new experiences.

I consider myself a dynamic professional with great capacities to adapt to new functions. I'm a person with facilities to integrate into new work groups and tasks, as well as being interested in contributing with my skills to the company.

#### CONTACT

E - mail: fran.nessier@hotmail.com

Phone: (342) 5106 202

LinkedIn: linkedin.com/in/francisco-nessier

#### PERSONAL DATA

Location: Argentina, Santa Fe, Santa Fe

Dni / Cuil: 20-38447041-7 Birth date: 20/07/1994

#### **LANGUAGES**

Spanish: Native

Inglés: Intermediate (not certified)

Portugués: Basic (not certified)

#### SKILLS

#### SOFT

Team work
Research and development
Problem solving

Organization
Dialogue willignes

#### **TECHNICAL**

Prog. with Python
SQL handle
ETLs process handle
Knowledge about DB n-dim and Data
Warehouse
Knowledge about API REST server
and clients sides
Agile Methodologies

# FRANCISCO NESSIER

ADVANCED MEHANICAL ENGENEERING STUDENT
- 39 subjects over 41 -

# **COURSES**

#### Course (certificated):

 "Scientific Computing with Python", Developer Certification, reprenting approximately 300 hours of coursework from FreeCodeCamp.

o Data Analytics from Coderhouse

Courses (without certification) for technical aplication and systems design:

**Programming languages:** HTML, CSS, Python, C++, Arduino. **Python Libraries:** Django, Requests, Selenium, BeatifulSoup.

Agile Methodology: Scrum.

Data Bases: SQLserver, SQLite.

Business Inteligence: PowerBI

#### I.T. KNOWLEDGE

#### **SOTWARE & FRAMEWORKS**

Power BI, SQLServer, Visual Studio Code, Matlab, Octave, Microsoft Office, Modelado softwares CAD, Cálculo módulos CAE.

#### HADWARE & O.S.

Windows instalation and maintenance of software and operative systems. General knowledge about hardware and peripherals.

#### **EXPERIENCE**

2020-2021 Pesinger-Eliovac SA

Mechanical Designer (design, material planning, purchasing, mounting planning and

execution, etc.)

2019 "Layers Soluciones Impresas"

Personal entrepreneurship based on 3D printing

manufacturing and CAD modeling (dev. client

solutions)

2015 Home Refrigeration

Air conditioner and refrigerators manitenance

and repairment

2013 Nation-Escobar Internship

# **EDUCATION**

2008-2013 Escuela Industrial Superior

Electrician Mechanic Technician

2014-act. UTN - Reg. Santa Fe - Mechanical Eng.

 Investigation scholarship PID4430. Paper publication in JIT- Rafaela "Study and caraterization of design variables por an axial cutting log splitter implement". Year 2018.
 (Bilingual litterature where used in these study)